【裁判字號】    98,易,1553
【裁判日期】    980610
【裁判案由】    竊盜
【裁判全文】
臺灣臺中地方法院刑事判決              98年度易字第1553號
公  訴  人  臺灣臺中地方法院檢察署檢察官
被      告  丙○○
                    （現羈押於臺灣臺中看守所）
上列被告因竊盜案件，經檢察官提起公訴（98年度偵字第7265號
），本院判決如下：
    主  文
丙○○共同犯竊盜罪，累犯，處有期徒刑月；又共同犯竊盜罪
，累犯，處有期徒刑肆月；又共同犯竊盜罪，累犯，處有期徒刑
月；又共同犯竊盜罪，累犯，處有期徒刑伍月。應執行有期徒
刑壹年。
    事  實
一、丙○○前因過失傷害、竊盜案件，經法院分別判處有期徒刑
    6月、2年2月確定，經定應執行有期徒刑2年6月，因侵占案
    件判處罰金銀元7,500元，以每日銀元300元易服勞役，復因
    搶奪案件，經法院判處有期徒刑3年確定，經接續執行及繳
    納罰金，於民國96年4月25日假釋出監交付保護管束，於
    97年12月3日管束期滿執行完畢。詎猶不知悔改，復與賴文
    達（由檢察官通緝中）共同基於意圖為自己不法所有之犯意
    聯絡，於97年12月22日上午9時許，由丙○○駕駛其所有車
    牌號碼LN－3989號自小客車，搭載賴文達至位於臺中市○○
    區○○路109號之龍歡喜大樓，推由丙○○在外把風，賴文
    達則進入該大樓，以持不明物品破壞房屋大門門鎖之方式，
    分別進入(一)己○○位於上開大樓11樓之18之住所，竊取屋內
    之現金新臺幣 (下同）12,700元；(二)戊○○位於上開大樓21
    樓之20之住所，竊取戊○○所有之金項鍊1條及手錶1只；(三)
    乙○○位於上開大樓9樓之27之住所，竊取乙○○所有之金
    元寶、金戒指、金墜子各1個及現金1萬元；(四)甲○○位於上
    開大樓19樓之19之住所，竊取甲○○所有之黃金項鍊1條、
    翡翠戒指及玉戒指各1個。得手後，由丙○○駕駛上開自小
    客車搭載賴文達離開現場。嗣經己○○、戊○○、乙○○、
    甲○○報警，始循線查獲，警方於98年3月13日，持搜索票
    搜索丙○○之住所，並扣得戊○○失竊之手錶1只。
二、案經臺中市警察局第四分局報告臺灣臺中地方法院檢察署檢
    察官偵查起訴。
    理  由
壹、程序部分：
一、按除簡式審判程序、簡易程序及第376條第1款、第2款所列
    之罪之案件外，第一審應行合議審判，刑事訴訟法第284條
    之1定有明文；次按刑法第320條之竊盜罪，亦為刑事訴訟法
    第376條第2款所明定之罪。
二、查本件被告涉刑法第320條第1項之竊盜罪，依上開規定，自
    毋庸行合議審判，合先敘明。
貳、實體部分：
一、證據能力部分：
  (一)按被告以外之人於審判外之言詞或書面陳述，除法律有規定
    者外，不得作為證據；被告以外之人於審判中有下列情形之
    一，其於檢察事務官、司法警察官或司法警察調查中所為之
    陳述，經證明具有可信之特別情況，且為證明犯罪事實之存
    否所必要者，得為證據：一、死亡者。二、身心障礙致記憶
    喪失或無法陳述者。三、滯留國外或所在不明而無法傳喚或
    傳喚不到者。四、到庭後無正當理由拒絕陳述者；該言詞或
    書面陳述，雖不符刑事訴訟法第159條之1至第159條之4之規
    定，而經當事人於審判程序同意作為證據，法院審酌該言詞
    陳述或書面陳述作成時之情況，認為適當者，亦得為證據；
    當事人、代理人或辯護人於法院調查證據時，知有第159條
    第1項不得為證據之情形，而未於言詞辯論終結前聲明異議
    者，視為有前項之同意，刑事訴訟法第159條第1項、第159
    條之3、第159條之5分別定有明文。核其立法理由在於傳聞
    證據未經當事人之反對詰問予以核實，乃排斥其證據能力。
    惟當事人如放棄對原供述人之反對詰問權，於審判程序表示
    同意該等傳聞證據可作為證據，此時，法院除認該傳聞證據
    欠缺適當性外，自可承認其證據能力。又當事人、代理人或
    辯護人於調查證據時，知有刑事訴訟法第159條第1項不得為
    證據之情形，卻表示「對於證據調查無異議」、「沒有意見
    」等意思，而未於言詞辯論終結前聲明異議者，應視為已有
    將該等傳聞證據採為證據之同意（參見最高法院94年度臺上
    字第2976號判決意旨）。
  (二)本件檢察官、被告於審判期日，對本案之全部證據之證據能
    力均不爭執，復於審判期日就本院提示之證據於言詞辯論終
    結前，均未就所調查之證據主張有刑事訴訟法第159條不得
    為證據之情形，且均表示無意見，本院審酌該等證據作成時
    ，亦無不適當之處，是參考上開最高法院判決要旨，應視為
    已有將該等傳聞之證據採為證據之同意，本案經調查之證據
    均有證據能力。
二、認定犯罪事實所根據的證據及理由：
  (一)被告丙○○於本院審理中坦承確有於上開時間駕駛其所有之
    自小客車搭載同案被告賴文達到案發現場，並在現場停等1
    個小時許，復搭載賴文達離去之事實，並有監視器翻拍照片
    數幀、停車繳費單、停車費查詢單、車籍查詢-基本資料詳
    細畫面附卷（附於警卷第56、57、68至70頁）可稽，此部分
    事實堪予認定。
  (二)被害人戊○○、廖佩姿、乙○○、甲○○前揭住處遭人侵入
    行竊，並失竊上開財物，業據被害人戊○○、廖佩姿、乙○○、甲○○於警詢中指訴明確，並有臺中市警察局第四分局
    大墩派出所受理刑事案件報案三聯單1份存卷（參見警卷第
    11至24、37頁）可參。
  (三)上開被害人之住處係遭同案被告賴文達入侵行竊，此有監視
    器翻拍照片數幀在卷可憑，被害人乙○○報案後，復經警於
    其上開住處採驗竊嫌檢體送驗，結果確與同案被告賴文達相
    符，此有內政部警政署刑事警察局98年3月3日刑醫字第0980
    001087號鑑驗書、98年1月7日刑紋字第0980001170號鑑驗書
    、臺中市警察局第四分局現場勘察報告、勘驗採證同意書各
    1份、現場採證照片數幀存卷（附於警卷第39至54頁）可憑
    。
  (四)警方復於被告之住所之抽屜內起獲被害人戊○○遭竊之手錶
    ，此有臺中市警察局第四分局搜索、扣押筆錄、扣押物品目
    錄表、查獲照片、贓物認領保管單等附卷可稽。
  (五)本件事證明確，被告犯行洵堪認定。
三、對被告辯不採的理由：
    被告辯稱伊不知道同案被告賴文達是要到現場行竊，同案被
    告賴文達是告訴伊要去找朋友，要伊等一下云云。
  (一)被告於本院審理中供稱伊與同案被告賴文達是在監獄內認識
    的等語明確，縱被告供稱伊不知道同案被告賴文達是因為什
    麼案件入監服刑等語，然被告應明知同案被告賴文達之素行
    非佳。
  (二)被告於本院審理中供稱：在本案之前，伊亦曾開車搭載過同
    案被告賴文達去找過朋友1、2次，有時候只等10幾分鐘，有
    時候要等到1個小時以上等語，是同案被告賴文達既曾有讓
    被告等候1個小時以上之經驗，則何以被告未問明需等多久
    ，仍於97年12月底天氣冷凜之際，在外靜候1個多小時？且
    同案被告賴文達亦未邀其共同進入朋友住處避寒，此實有違
    常情；被告於警詢中亦供稱：伊讓同案被告賴文達下車後，
    將車開到文心路右轉路邊停車，伊下車去便利商店買飲料及
    去買檳榔等語（參見警卷第7頁），是同案被告賴文達如係
    要求被告稍等一下，則被告何以將車開至文心路右轉路邊停
    放等候，又下車購買飲料及檳榔，顯見被告對於同案被告賴
    文達進入上開大樓行竊而不會馬上出來等情知之甚明，被告
    應係在外把風接應無訛。
  (三)被告雖辯稱被害人戊○○遭竊的手錶是同案被告賴文達在農
    曆過年前某日，在苗栗市○○路前在伊上開自小客車上看伊
    沒有戴錶送伊的云云，然上開手錶係被害人戊○○遭竊之贓
    物，同案被告賴文達豈會隨身攜帶？再者，如上開手錶係同
    案被告賴文達留下自用，又豈會輕易轉送被告，而被告亦予
    以收受？且上開手錶是同案被告賴文達送予被告使用，然上
    開手錶係在被告住處之抽屜內查獲，顯見被告亦未隨身戴用
    上開手錶，是被告上開所辯尚難採信。
  (四)被告於警詢中供稱：伊開車載同案被告賴文達到臺中市，賴
    文達都會幫伊加500元汽油，另外會給伊500、1000元不等酬
    勞等語（見警卷第9頁）明確，復於被告住處起獲被害人戊○○遭竊之手錶，是被告就載送同案被告賴文達至案發現場
    顯獲得相當之對價，被告辯稱是因為與同案被告賴文達是朋
    友關係，因為同案被告賴文達沒有車，所以好意開車送同案
    被告賴文達云云，顯非屬實。
  (五)再依被告所有之手機記錄，被告與同案被告賴文達之聯繫次
    數頻繁，顯見交情非淺，被告當無可能對於同案被告賴文達
    之工作、朋友毫無所知。
  (六)綜上，被告對於同案被告賴文達係進入大樓行竊知之甚明，
    事後復參與分贓，其與同案被告賴文達應有犯意之聯絡，被
    告上開所辯，均有違常情，洵難採信。
四、論罪科刑的理由：
  (一)核被告所為，均係犯刑法第320條第1項之竊盜罪。
  (二)被告與同案被告賴文達就上開犯行具有犯意聯絡及行為分擔
    ，均為共同正犯。
  (三)被告前受如事實欄所載刑之宣告及執行完畢，此有臺灣高等
    法院被告前案紀錄表及臺灣臺中地方法院檢察署刑案資料查
    註紀錄表在卷足憑，其前受有期徒刑執行完畢，於5年內再
    故意犯本件最重本刑為有期徒刑以上之罪，為累犯，應依刑
    法第47條第1項之規定加重其刑。
  (四)被告所犯上開4罪，犯意各別，行為互殊，應分論併罰之。
  (五)爰審酌被告犯罪之動機、目的、手段，正值壯年不思以正當
    途徑獲取金錢，素行不良，前有多次前科，被害人所受損害
    程度，非親自下手行竊，犯罪後猶飾詞圖卸，不知悔改等一
    切情狀，分別量處如主文所示之刑，並定其應執行之刑。
四、適用法律依據：
  (一)刑事訴訟法第284條之1、第299條第1項前段。
  (二)刑法第28條、第320條第1項、第47條第1項、第51條第5款。
  (三)刑法施行法第1條之1。
本案經檢察官丁○○到庭執行職務。
中    華    民    國    98    年    6     月    10    日
                刑事第十六庭  法  官  洪挺梧
以上正本證明與原本無異。
如不服本判決，應於判決送達後10日內，向本院提出上訴狀。
                              書記官  劉雅玲
中    華    民    國    98    年    6     月    10    日
附錄本判決論罪科刑法條：
中華民國刑法第320條
（普通竊盜罪、竊佔罪）
意圖為自己或第三人不法之所有，而竊取他人之動產者，為竊盜
罪，處 5 年以下有期徒刑、拘役或 5 百元以下罰金。
意圖為自己或第三人不法之利益，而竊佔他人之不動產者，依前
項之規定處斷。
前二項之未遂犯罰之。


司法院資訊處製作；財團法人民間司法改革基金會備份。
